臺灣高等法院刑事判決　　　　　　　　　　　　　九十三年度上訴字第二四七二號
　　上　訴　人
　　即　被　告　丁○○
　　　　　　　　　　　　　押).
　　上　訴　人
　　即　被　告　乙○○
　　右二人共同
　　選任辯護人　陳良律師
右上訴人因強盜等案件，不服臺灣臺北地方法院九十三年度重訴字第一六號，中華民
國九十三年八月三日第一審判決（起訴案號：臺灣臺北地方法院檢察署九十三年度偵
字第四一五五號），提起上訴，本院判決如左：
    主  文
原判決撤銷。
丁○○、乙○○共同意圖勒贖而擄人，各處有期徒刑拾伍年，均褫奪公權柒年，扣案
如附表所示之物均沒收。
    事  實
一、丁○○與楊瑞和（原審另案審理）係朋友關係，楊瑞和於民國九十二年四、五月
    間，即提議由楊瑞和決定擄人對象，並負責找人下手擄人勒贖，丁○○則負責看
    管人質，詎丁○○竟表同意。嗣於九十二年十二間，乙○○與丁○○及楊瑞和認
    識。楊瑞和即於九十三年一月間以電話邀乙○○參與擄人勒贖，乙○○即表同意
    ，嗣丁○○亦告知。其二人與楊瑞和即有意圖勒贖而擄人之犯意聯絡。嗣於同年
    一月中旬，楊瑞和認丙○○家境富裕，有機可乘，遂命丁○○、乙○○及黃冠超
    、阿明、阿元等人租車，至台北市士林區新光醫院，等候一銀色賓士車準備擄人
    ，因資訊不足無法辨識而作罷，五、六日後，楊瑞和再通知至同一地點等候，並
    告知對方車號為3B1298號，惟亦無結果，翌日再去，亦同。嗣於九十三年二月六
    日下午，楊瑞和掌握丙○○行蹤後，與黃冠超、黃文玄、「阿明」、「阿元」共
    同基於意圖為自己不法所有之概括犯意聯絡，由楊瑞和指示黃冠超、「阿明」、
    「阿元」在臺北市○○路○段二六六巷十號前等候丙○○，同日下午七時許，丙○○出現，正以鑰匙開啟英特康遠東股份有限公司（下稱英特康公司）所有之３
    Ｂ–１２９８號銀色賓士車駕駛座車門時，黃冠超等三人即衝上前，由「阿明」
    、「阿元」其中一人持附表編號一及二之槍彈抵住丙○○背部，另一人自丙○○
    背後以手勒住其頸部，丙○○遭此強暴控制行動而不能抗拒，黃冠超遂自其手中
    強行取走賓士車之車鑰匙並坐入賓士車駕駛座，「阿明」、「阿元」則將丙○○
    強行押入賓士車後座底部，並隨之坐於後座，將丙○○壓制於其二人腳下，黃冠
    超迅速將車駛離現場，坐於後座之「阿明」、「阿元」則以其等所有事先預備之
    手銬將丙○○雙手反銬在背後，頭部套上頭罩（未扣案）蓋住眼、耳、鼻，並由
    其中一人持槍抵住丙○○腰部，該二人於丙○○已遭強暴、脅迫控制行動而不能
    抗拒之際，下手強取丙○○身上所攜帶之現金新台幣（下同）一千餘元、
    本及上海商業銀行儲蓄部分提款卡、富邦商業銀行提款卡、臺灣中小企業銀行提
    款卡、
    、0000000000號行動電話（行動電話部分無不法所有意圖），得手後
    ，黃冠超駕駛該強劫得來之賓士車至某地接楊瑞和上車後，楊瑞和於取得上開強
    取財物後，逼問丙○○提款卡密碼及家中情形，並向丙○○脅迫稱：「如果不合
    作，要帶到山上做掉、埋掉」等語，使丙○○心生畏懼無法抗拒，而不得不說出
    上開三張提款卡之提款密碼，楊瑞和得知丙○○提款卡密碼、住址及家中情形後
    ，復與黃冠超、「阿明」、「阿元」承前共同基於意圖為自己不法所有之概括犯
    意聯絡，駕車前往臺北市○○區○○路二九八巷二一號六樓丙○○住處，擬搜刮
    丙○○家中之現金財物，並推由楊瑞和下車按門鈴，因上開住處內有人在家，而
    未得逞（郭陽壽、乙○○就強盜部分，不知情，與楊瑞和等並無犯意聯絡）。
二、嗣楊瑞和、黃冠超、「阿明」、「阿元」，持該強取而不法取得之丙○○所有台
    灣中小企業銀行提款卡及密碼，於同日晚間九時三十八分至四十一分，在臺北縣
    三重市○○○路一一三號重陽國小內之中國信託商業銀行提款機，接續將該提款
    卡插入自動提款機內並鍵入密碼，而以此不正方法致使臺灣中小企業銀行誤認係
    丙○○本人提領，而由該提款機詐得現金共計十萬元（此部分提款行為丁○○、
    乙○○不知情，無犯意聯絡），得手後，楊瑞和等人駕駛強取之賓士車至台北縣
    三重市○○路○段四○巷四六號三樓丁○○住處樓下，向郭陽壽表示丙○○在車
    上，要丁○○速去租車，並電告乙○○回台北縣三重市○○路○段四○巷二二弄
    九號三樓住處，並攜帶封箱膠帶在樓下等候，囑附丁○○駕駛承租車輛搭載乙○○至台北縣三重市市民代表會附近與渠等會合。丁○○隨即於當日夜間九時五十
    分許，向世閎車行租得８Ｅ–０４６６號黑色休旅車，至乙○○上開住處接乙○○後，即駕車前往三重市市民代表會附近與楊瑞和等人會合。到達後，楊瑞和令
    乙○○駕駛載有丙○○之賓士車，丁○○則駕駛休旅車跟隨在後，至臺北縣五股
    鄉○○路某山上後，楊瑞和等人於丁○○、乙○○在場時，用耳塞將丙○○耳朵
    塞住，以乙○○帶來之封箱膠帶將丙○○眼、耳、口封住，並戴上頭罩，再以封
    箱膠帶環繞封住頭罩下方，復以手銬反銬丙○○雙手在背後，再以膠帶交叉綑綁
    後，將丙○○押往８Ｅ–０４６６號休旅車後座座椅下方空間，以座椅壓制於丙○○身上，以免遭人發現，楊瑞和並將附表一、二所示之改造貝瑞塔手槍、子彈
    及強盜所得之富邦商業銀行提款卡暨丙○○使用之0000000000號行動
    電話給丁○○、乙○○，且囑附丁○○、乙○○二人持槍看守丙○○，並駕駛承
    租之休旅車將丙○○帶往中南部藏匿，丁○○、乙○○明知丙○○係遭擄人勒贖
    ，且明知未經許可不得持有槍彈，亦明知楊瑞和交付用以提領現金之富邦商業銀
    行提款卡，均非楊瑞和或丁○○本人所有，而係以不正方法取得之提款卡，竟予
    收受該槍彈及提款卡，由丁○○保管。嗣楊瑞和、黃冠超、「阿明」、「阿元」
    等人則駕駛強取之賓士車離去。於同日晚間十一時五十二分至五十八分，楊瑞和
    、黃冠超、「阿明」、「阿元」仍承前共同意圖為自己不法所有之概括犯意，持
    上開強取而不法取得之丙○○所有上海商業銀行儲蓄部分行提款卡、台灣中小企
    業銀行提款卡，於同日晚間九時三十八分至四十一分，在桃園縣桃園市○○路一
    五九三號內之中國信託商業銀行提款機，連續將該二張提款卡插入自動提款機內
    並鍵入密碼，而以此不正方法致使上海商業銀行、臺灣中小企業銀行誤認係丙○○本人提領，而由該提款機詐得現金共計十四萬元（此部分提款行為，丁○○、
    乙○○不知情且無犯意聯絡），得手後，駕車離去，迨至九十三年二月二十日十
    時三十分許，在國道二號高速公路西向二十公里處，查獲該部原屬英特康公司所
    有之賓士車（惟當時所懸掛之車牌則為Ｔ４–３９９８號，該車車身已由丙○○
    領回）。
三、乙○○、丁○○在台北縣五股山區與楊瑞和等人分開後，二人即駕駛租來之休旅
    車南下，於九十三年二月七日凌晨二時許，行經桃園縣龍潭鄉○○路旁時，乙○○命丙○○以0000000000號行動電話，撥打其妻甲○○使用之000
    0000000號行動電話，由丙○○向甲○○稱：「我被綁架了，他們要錢」
    ，甲○○以為丙○○在開玩笑，乙○○接過電話表示：「這不是假的，快去準備
    錢」等語，即掛斷電話。於同日凌晨四時三十五分許，迨車行至臺中市○○路時
    ，丁○○、乙○○二人共同基於意圖為自己不法所有之概括犯意聯絡，推由丁○○持上開不法取得之丙○○所有之富邦商業銀行提款卡，在臺中市○○路○段九
    之五號聯邦銀行提款機，將該提款卡插入自動提款機內並鍵入密碼，而以此不正
    方法致使富邦商業銀行誤認係丙○○本人提領，而由該提款機詐得現金共二萬元
    ，得手後，至臺中市○○○路「米奇汽車旅館」住宿，並以自提款機詐領而得之
    款項繳付住宿費。該日於旅館內，丁○○於乙○○亦在場時，拿出前述改造手槍
    ，故意拉扯槍機，威嚇丙○○不得輕舉妄動。同年二月七日上午九時許，郭陽壽
    持該富邦商業銀行提款卡推由乙○○外出詐領現金，乙○○因而持前開丙○○所
    有之富邦銀行提款卡，於該日上午九時八分至十分許，在臺中市○○鎮○○路三
    五五號第一銀行自動提款機內，承前共同意圖為自己不法所有之概括犯意聯絡，
    又接續詐領得現金五萬元後返回旅館。嗣於同日下午丁○○、乙○○再以相同方
    法強押丙○○駕車北上到新竹市○○路某汽車旅館藏匿，於翌日下午四時許，丁○○、乙○○自汽車旅館退房後，又驅車強押丙○○到臺北縣三重市堤防邊之「
    新加坡旅館」以乙○○名義投宿。經聯絡楊瑞和後，楊瑞和於是日夜間十一時許
    到達旅館，向丙○○索款五千萬元，經討價還價後，丙○○同意交付二千萬元後
    ，楊瑞和即離去，陸續以丙○○之行動電話0000000000號、0000
    000000號，及事先準備好犯案之行動電話易付卡0000000000號
    、0000000000號等電話，撥打至丙○○之妻甲○○所有之行動電話0
    000000000號，要求需繳付二千萬元之贖款，否則其先生丙○○馬上沒
    性命，且一再恐嚇被害人家人不得報警。丁○○、乙○○即退房，駕車強押丙○○到臺北縣八里鄉臺北港外等候，預備待楊瑞和告知取得贖款後，將丙○○棄置
    該處。惟因丙○○之妻及其弟林培裕攜帶二千萬元贖款駕車欲交付贖款時，跟監
    之警方人員為楊瑞和等人發現，致未交款。丁○○、乙○○復將丙○○強擄至臺
    北縣五股鄉「米其汽車旅館」藏匿。同年二月九日下午一時許，楊瑞和等人與丁○○、乙○○在中山高速公路五股交流道北往南出口會合，楊瑞和上車責問丙○○是否報警，並警告丙○○不准耍花樣，又下車搭克萊斯勒自用小客車與黃文玄
    等人離去。丁○○、乙○○仍押著丙○○到臺北市內湖區「吉林汽車旅館」投宿
    ，二月十日下午四時許轉至臺北縣汐止市「佳豪汽車旅館」投宿，等候楊瑞和之
    指示。
四、嗣楊瑞和於九十三年二月十日下午五時許，告知丙○○之妻甲○○攜帶贖款由汐
    止交流道往南上北二高高速公路，並預先在該路段三十四公里處電話亭附近畫上
    黃色標記，指示黃文玄等二人在下方等候，即要丙○○之弟林培裕在該處停車，
    下車後拿贖款到黃色標誌處，往下投擲，黃文玄等人在下方即中和市○○路○段
    取得林培裕丟下之贖款後逃逸。晚間六時許，丁○○、乙○○經楊瑞和告知已取
    得贖款預備放人，同日晚間七時許再通知丁○○已取得贖款可釋放肉票，丁○○
    、乙○○便將丙○○載至臺北市○○區○○路一二九巷附近，台產預拌混凝土廠
    後方產業道路上某部大貨車旁欄杆處棄置，並由丁○○打電話告知丙○○之妻丙○○所在位置後，駕車到世閎車行返還所承租之８Ｅ─０４６６號休旅車，並依
    楊瑞和指示搭乘計程車，於該日夜間十時許，在臺北縣中和市○○路、中正路口
    與楊瑞和、黃文玄、黃冠超等人會合，楊瑞和取出贖款四百八十萬元（楊瑞和當
    時告知二人分得五百萬元）交予丁○○、乙○○二人，丁○○、乙○○二人各分
    得二百五十萬元、二百三十萬元後，餘款由楊瑞和、黃文玄、黃冠超、「阿明」
    、「阿元」等人朋分後，眾人各自逃逸。
五、丁○○、乙○○在逃匿途中，將犯案所用之頭罩、膠帶、丙○○之富邦商業銀行
    提款卡丟棄在臺北縣八里鄉海邊。而於該日夜間十時許，丙○○在前揭處所，始
    為警方人員尋回。嗣於九十三年二月二十日五時十分，經警在屏東縣恆春鎮○○
    路一巷六之一號金像獎遊樂場逮捕乙○○，並於其身上起獲贓款三萬二千元，嗣
    至位於屏東縣恆春鎮○○路八八號乙○○投宿之「皇佳出租套房」三○一號室內
    ，起獲贓款一百二十六萬五千元、利用贓款五十一萬五千元所購買之３Ｃ–６０
    ６９號自小客車一部，再到乙○○位於三重市住處起獲供犯案用如附表編號四所
    示行動電話一支（內含SIM卡一張，門號0000000000號）、盜領存款
    時所穿之衣物一套、存放於其不知情之母親李陳子處之贓款二十萬元（贓款一百
    四十六萬五千元及３Ｃ–６０６９號自小客車已由丙○○領回）。於同年二月二
    十日十四時四十分許，在臺北縣新莊市○○路一八八巷五號四樓「萬代好娛樂科
    技廣場」，為警將丁○○逮捕到案，並於其身上扣得贓款二十萬元及以分得之贓
    款購買之行動電話二支（如附表編號五、六所示之國際牌ＧＤ　55型行動電話、
    諾基亞牌三二○○型行動電話各一支），復至台北縣三重市○○路○段四○巷二
    二弄九號三樓丁○○住處，起出贓款一百四十萬元、如附表編號一、二所示供犯
    案用之改造貝瑞塔手槍一把、改造子彈五顆（經鑑驗，一顆具殺傷力，餘四顆不
    具殺傷力），及如附表編號三所示之手銬乙付，暨存放於不知情丁○○之姊郭惠
    真處之贓款五萬元（丁○○交付三十萬元，二十五萬元已花用）等物（贓款一百
    四十五萬元已由丙○○領回）。
六、案經臺北市政府警察局中山分局報請臺灣臺北地方法院檢察署檢察官偵查起訴。
    理  由
一、訊據被告丁○○、乙○○固坦承於與楊瑞和、黃冠超等共同在台北縣五股粉寮山
    區將被害人丙○○之眼、耳、口綑綁封住，並以手拷、膠帶綑綁被害人手部，將
    其壓制於休旅車後座座位底下，剝奪被害人之行動自由，並將被害人擄至台中市
    米其汽車旅館、新竹市○○路某汽車旅館、臺北縣三重市新加坡旅館、臺北縣八
    里鄉臺北港、臺北縣五股鄉米其汽車旅館、臺北市內湖區吉林汽車旅館、臺北縣
    汐止市佳豪汽車旅館、臺北市○○區○○路一二九巷附近之產業道路，及以被害
    人之富邦商業銀行提款卡提款共七萬元之事實，惟均矢口否認有何擄人勒贖及以
    不正方法由自動付款設備取得他人之物之犯行，皆辯稱：楊瑞和當初僅告知是為
    討債而押人，均未參與擄人、勒贖之過程，迄九十三年二月八日經楊瑞和告知，
    始知楊瑞和擄人意在勒贖，提款卡是楊瑞和交付的，不知該提款卡是楊瑞和強盜
    而來之贓物，且被害人亦有同意提領，並無詐欺犯意等語。共同選任辯護人辯護
    稱：被告二人以幫忙討債，看守債務人，被告二人均未參擄人犯行，且於同年二
    月七日經楊瑞和告知後，始知本案為擄人勒贖，當時曾向楊瑞和表明要退出，因
    恐楊瑞和對被告家人不利，為保護被害人丙○○及家人之安全，才繼續看守被害
    人，被告應僅涉犯刑法第三百零二條之妨害自由罪，縱認被告二人涉嫌擄人勒贖
    案，被告二人僅是幫助楊瑞和及黃冠超看守被害人，被告僅涉犯刑法第三百四十
    七條之擄人勒贖罪之幫助犯等語。
二、經查：
  （一）右揭犯罪事實，業據證人即被害人丙○○於偵查、原審結證綦詳（偵字第四
        一五五號偵查卷(一)第八七頁至第八九頁、第二○八頁反面至二一○頁、原審
        卷第一八九頁至第一九七頁），並經證人即租車予被告丁○○之世閎車行負
        責人汪世閎於警訊證述丁○○租車情節翔實（偵卷(一)第六七頁至第六八頁）
        ，且被告丁○○亦自承：於九十三年二月六日晚間，依楊瑞和之指示，承租
        休旅車前往乙○○住處搭載乙○○至台北縣三重市市民代表會附近，與楊瑞
        和、黃冠超等人會合，嗣由乙○○駕駛強押被害人丙○○之賓士車前往台北
        縣五股鄉○○路山區，其則駕駛承租之休旅車跟隨在後，到達山上後，楊瑞
        和等人將被害人丙○○之眼、耳、口重新綑綁封住，並以手拷、膠帶綑綁被
        害人手部，將被害人帶至休旅車而壓制於該車後座座位底下。有收受楊瑞和
        交付之槍彈及提款卡，由其與乙○○先後共提領七萬元，並共同將被害人擄
        至台中市米其汽車旅館、新竹市○○路某汽車旅館、臺北縣三重市新加坡旅
        館、臺北縣八里鄉臺北港、臺北縣五股鄉米其汽車旅館、臺北市內湖區吉林
        汽車旅館、臺北縣汐止市佳豪汽車旅館等地看守，而由楊瑞和向被害人家屬
        勒贖二千萬元，嗣於九十三年二月十日晚間七時許，於楊瑞和取得贖款二千
        萬元後，其與乙○○依楊瑞和之指示，在臺北市○○區○○路一二九巷附近
        之產業道路釋放被害人，其分得贖款二百五十萬元，乙○○分得贖款二百三
        十萬元後，各自分頭逃逸等犯罪事實不諱（偵卷(一)第三二頁至第三四頁、第
        三六頁、第一九三頁、偵卷(二)第三二頁至第三八頁、第六八頁、原審卷第二
        六頁、原審九十三年六月十五日審理筆錄第五頁至第七頁），核與被告乙○○於警訊、偵查及原審審理時供述犯案過程相符（偵卷(一)第九頁至第十二頁
        、第十七頁至第二二頁、第一九二頁至第一九三頁、偵卷(二)第五二頁至第五
        四頁、第五六頁、第六八頁、原審卷第二七頁、九十三年六月十五日審判筆
        錄第九頁至第十一頁），並有世閎車行借用汽車切結書影本四紙、被害人丙○○提款卡提款紀錄表一紙、被告乙○○提款時之翻拍照片六幀、九十三年
        二月九日吉林汽車旅館旅客登記簿影本一紙、被告與楊瑞和等人及被害人家
        屬之電話譯文一份（偵卷(一)第七三頁至第七六頁、第一七九頁、第一六八至
        第一六九頁、第一七○頁、第一二一頁至第一六二頁）附卷可稽，如附表編
        號一、二、三、四、五所示之犯罪工具扣案可資佐證。
  （二）被告等辯稱：以為是討債，不知是擄人勒贖等語，惟查：
  被告乙○○於警詢稱：是楊瑞和於九十三年元月底（３０日）打電話告訴我要幹
    一票擄人勒贖，問我要不要參加，我當時以為他開玩笑，就答應他等語（偵卷(一)
    第九頁）、又稱：於九十三年一月三十日楊瑞和邀我共同參與綁架被害人丙○○
    ，我與丁○○僅負責看管被害人丙○○，主導企劃係楊瑞和，楊瑞和、黃冠超及
    綽號阿明等人負責綁架被害人，楊瑞和負責與被害人家屬談判，而黃文玄負責收
    取贖款，全部由楊瑞和分配分工等語（同上卷第十七頁），又稱：我只有在一月
    三十日曾與楊瑞和在台北縣中和市楊瑞和住處附近統一商店前討論過作案時我應
    分工之部分等語（同上卷第二二頁），復稱：一開始係於大約農曆過年前（九十
    三年一月份）丁○○開著租來之休旅車車號８Ｅ－０４６６號至我三重市住處載
    我上車，接著又去黃文玄家載黃文玄，然後我們三人就依照楊瑞和指示，開車至
    士林新光醫院停車場內等候，楊瑞和有指示丁○○要找一台黑色賓士車，ｓ３２
    ０型，人長的矮矮胖胖的，頭髮白白的，我們大約從早上十點左右等到下午四點
    多... 接著又過了幾天，丁○○又租了同輛車來我家載我，接著又至黃冠超板橋
    至士林新光醫院等人，我們於早上十點多到達新光醫院前一家簡餐店門口停車，
    我們一行五人就一起進入該簡餐店二樓吃飯並等候目標出現，結果等到下午約三
    點多，目標沒出現我們就又離去了。隔天我們五人又一樣去該處等，一樣從十點
    多等到下午四點多，目標一樣沒出現，我們就又離去。隔天楊瑞和就叫我們再等
    一天就好了，當天男子綽號阿明沒過去等，就只剩我及丁○○、黃冠超、男子綽
    號阿元四人去等，我們一樣自十點多開始等，期間到了中午時間，楊瑞和及黃文
    玄就一起開著楊瑞和之克萊斯勒自小客車過來找我們，此時楊瑞和有給丁○○及
    黃冠超、黃文玄、阿元等人該目標之賓士車車號（車號不記得了），一直到了二
    點多，黃冠超跟我們說該車出現了，但是該車馬上就又駛離，所以沒機會動手，
    接著我們就一起離去。楊瑞和指示全部人至他父親家集合... 期間楊瑞和有離去
    返回其
    有打算，後來到了一月三十日，楊瑞和又打電話叫我們過去他家找他，我就跟丁○○一起去他家門口：：後來楊瑞和一樣又叫我們等他電話，楊瑞和有指示說，
    到時候綁到人後，我就負責看守人質及開車等語（偵卷卷二第五十至五二頁），
    顯見被告乙○○早參與謀議，且參與預備犯行，並非不知情。
  被告丁○○於警詢稱：開始由楊瑞和找我要擄人勒贖，於九十二年四、五月間開
    始策劃，期間曾經到過台北市士林區新光醫院等候丙○○三次，但都未綁架成功
    ，三次都是由我去租該輛箱型車前往，每次都是由我和楊瑞和、乙○○、阿元、
    阿強、阿明共六人輪流前往等候。是由楊瑞和邀集我和阿元、阿強、阿明等，另
    乙○○是我找來參與的。當初黃瑞和提議要二千萬元贖款，以高速公路丟包方式
    交款等語（偵卷(一)第三一至三二頁），又稱：楊瑞和係於九十二年三、四月份左
    右向我透露要做一件擄人勒贖之案子，之後於九十三年一月中旬，楊瑞和打電話
    給我要去租一台車準備要抓人，我就去車行租了一台車號８Ｅ─０４６６號休旅
    車後，我就去三重市載乙○○上車，接著楊瑞和又叫我去中和員山路附近載黃文
    玄，然後我們三人就依照楊瑞和指示，開車至士林新光醫院停車場等候，楊瑞和
    有指示我們要找一台銀色賓士車，開車的人大約五十歲左右，長相矮矮胖胖的，
    我們大約從早上十點左右開始等到中午過後，我就打電話給楊瑞和說，有很多這
    樣的車子，沒辦法確認係哪一個，所以我們就離去了。接著過了大約五、六天，
    楊瑞和又打電話給我，又叫我去新光醫院等人，於是我又租了同輛車與乙○○一
    起前去，這次有講對方車號為３Ｂ─１２９８，我們於早上九點多到達新光醫院
    後前一家簡餐店門口停車，黃冠超、阿明及阿元就在現場了，我們一行五人一起
    進入該簡餐店等候目標出現，結果等到下午約四點多，目標沒出現我們就又離去
    了。隔天我們五人又一樣去該處等，楊瑞和有過來一下，此時剛好被害人丙○○
    有開車進入新光醫院，但是該車沒有進入停車場停車就又駛離，所以沒機會動手
    ，然後楊瑞和就又走了，一直到下午五點多，我們五人就離去了。隔天就只剩我
    和乙○○去該處繼續等，等了大約過了中午，我們就離去了。然後就一直到二月
    六日楊瑞和打電話給我並到我家找我，我當時才知道人已經綁到。此件案子我們
    都是依照楊瑞和分工動作，像我及乙○○於新光醫院時，係負責租車準備等被害
    人出現，再伺機與黃文玄、黃冠超、阿明、阿元等人綁架被害人等語（偵卷卷二
    第三二至三四頁）。於偵訊檢察官問：九十二年四、五月間楊瑞和就找你要擄被
    害人？被告丁○○稱：楊瑞和有說要擄人，他會花錢我租車，但我不知要找何人
    。也是楊瑞和說要二千萬元，丟包方式也是他策劃的等語（偵卷卷一第一九四頁
    ），亦稱：楊瑞和在九十二年三、四月間跟我說要坐一件擄人勒贖的案子。九十
    三年二月叫我租車準備抓人。我有告訴乙○○這件事。我是告訴他要租一部車，
    注意一台黑色的車，對方長相也大概有描述，如果有通知他，他們會做，第一次
    我載了乙○○與黃文玄，到新光停車場等，早上十點等到中午，未看到就回去了
    。五、六天後楊瑞和又叫我去，他有告訴對方的車號３Ｂ─１２９８，所以我又
    租了同樣的車，找乙○○去，在停車場有黃冠超、阿明及阿元在那邊等，但人、
    車都未出現，我們就回去。隔天再去，也是我們五人，但楊瑞和在中午時有過來
    ，這時他們有看見車子進入醫院，但未動手，後來楊瑞和先走了，我們後來也走
    了。在隔天就我與乙○○去，是看到要通知楊瑞和，但到中午未看到人、車，我
    們就離開了等語（偵卷卷二第六七頁），顯見被告丁○○早參與謀議，且參與預
    備犯行，並非不知情（雖有關初次謀議時間究係九十二年三、四月或四、五月間
    ，陳述略有出入，惟期間相去不遠，亦符合人之記憶常情，尚不得以此認有瑕疵
    ）。且被告二人上開如何謀議、預備之陳述，大致相符，亦自堪採信。依刑事訴
    訟法第一百五十九條之一第二項及第一百五十九條之二規定，自得將上開陳述，
    互採為彼此之證據。且被告二人於本院互為對方作證均證稱上開警偵訊所言均實
    在（本院卷第一三八頁，第一四二頁），雖其後被告丁○○改稱：只跟乙○○說
    找人討債，沒說要擄人勒贖，乙○○跟被害人家屬通電話，沒有說恐嚇的話等語
    （本院卷第一四○至一四一頁），被告乙○○改稱：楊瑞和說要擄人勒贖，我說
    討債可以，擄人我不幫，打電話給被害人家屬的是楊瑞和，他跟被害人家屬說不
    交錢就沒性命的等語（本院卷第一四二至一四三頁），二人所稱關於何人打電話
    與被害人家屬乙節，顯有出入，難與輕信，而有關其二人以為是討債乙節，如前
    所述，無非卸責之詞，均不足採。至辯護人辯稱：被告二人至新光醫院部分，與
    本案為二件事，不能證明在新光醫院所等之人即為本案被害人，應該無關等語，
    惟查：被告二人坦承有至新光醫院等人，此為預備行為，而被告等之謀議係由共
    犯楊瑞和鎖定目標，則被告等依共犯楊瑞和指示前去等人，已足顯其犯意，至被
    害者究竟為何人，並不影響被告等之犯意與犯行，是辯護人所辯，尚不足採。
  再者，參諸九十三年二月六日被告二人在台北縣五股鄉○○路山區，將被害人壓
    制於休旅車後座底下時起，至同年月十日在台北市內湖區釋放被害人期間，被告
    二人並未見共犯楊瑞和有提出任何堪使其等信任確有該筆債務存在之資料，且被
    告二人亦均不知所催討債務金額，則其等辯稱是討債云云，已然無據，何況被告
    二人在台北縣五股鄉○○路山區，首次見到被害人丙○○時，即見被害人丙○○
    之眼、耳已遭頭罩矇住，雙手以手拷反拷於背後，並目睹共犯楊瑞和等人以耳塞
    塞住被害人耳朵，再以頭罩、膠帶矇住被害人之眼、耳，並以膠帶綑綁被害人嘴
    巴，以手拷拷住被害人雙手後復以膠帶綑綁，並將被害人押至休旅車後座以座椅
    將被害人壓制於其下，若僅係為催討債務，何須以如此凌虐方式限制被害人丙○○之行動自由？且被害人遭綁期間，除手外，眼、耳、口等部位亦一直遭膠帶矇
    蔽綑綁，審其用意在於使被害人不能認識記憶被告等人之外貌，若僅係單純討債
    ，債權人表明討債目的後，債務人當即知悉其為何人，何須掩飾討債者之身分？
    是被告辯稱：以為討債，顯違常情，不足採信，再者被害人打電話告知其家人遭
    綁架時，被告二人亦均在場聽聞，詎其二人猶參與看管人質，顯見其等辯稱：斯
    時僅係出於催討債務之目的而為上開行為等語，無非飾卸之詞，洵不足採。
  證人即被害人丙○○於原審證稱：與家屬連繫之第一通勒贖電話，係被告乙○○
    、丁○○於九十三年二月七日凌晨二時許，駕車行經桃園縣龍潭鄉附近時，由我
    撥打行動電話給我太太甲○○告稱：「我被綁架了」，我太太原先懷疑是我在開
    玩笑，被告其中一人即接過電話表示：「這不是在開玩笑，快去準備錢」等語（
    原審卷第一九一頁），核與被告乙○○於警詢稱：「於九十三年二月七日凌晨二
    時許，我叫被害人使用他的行動電話打給位在美國的老婆，被害人就向其老婆說
    ：我去麵包店買麵包時遭人綁架，我現在人在對方手裡，他老婆以為他在開玩笑
    ，接著我就拿起來講，我向他老婆說：你老公不是在開玩笑，你錢準備好，你先
    生就可以順利回去，然後我就掛斷電話」等語（偵卷(二)第五頁），被告郭陽壽於
    警詢時稱：「乙○○於被害人與家人通完電話後，有接著向被害人家屬恐嚇如不
    交款，被害人就沒性命」等語相符（偵卷(二)第三七頁），足見被告乙○○早在讓
    被害人撥打第一通電話前，即已知本件係為勒贖而擄人，否則何出此言？
  （三）被告等辯稱：未參與擄人，最多只是幫助等語，按以自己共同犯罪之意思，
        事先同謀，而由其中一部分人實施犯罪之行為者，均為共同正犯，於共同謀
        議計畫犯罪之範圍內，「共謀共同正犯」就其所知程度，應對其他「實施共
        同正犯」所為之犯罪行為，負全部之責任。本案被告丁○○、乙○○、楊瑞
        和事前共同謀議由楊瑞和負責強擄被害人及聯絡被害人家屬事宜，被告丁○○、乙○○負責看管人質，嗣於楊瑞和鎖定犯罪對象後，即依其計劃實施犯
        行，並於得贖款後朋分，則被告丁○○、乙○○等人，均應對擄人勒贖計劃
        範圍內所發生之全部結果共負其責。且「擄人勒贖罪，固以意圖勒贖而為擄
        人之行為時即屬成立，但勒取贖款，係該罪之目的行為，在被擄人未經釋放
        以前，其犯罪行為仍在繼續進行之中。是上訴人對於某甲被擄時，雖未參與
        實施，而其出面勒贖，即係在擄人勒贖之繼續進行中，參與該罪之行為應認
        為共同正犯。」最高法院著有二十八年度上字第二三九七號著有判例。本件
        被告二人自始即與共犯楊瑞和謀議擄人勒贖，雖未於擄人之際參與，惟於擄
        人後，以強暴方法剝奪被害人丙○○之自由，復在擄人行為繼續中，負責看
        管被害人丙○○，依照上開說明，被告二人難辭擄人勒贖罪之罪責。
  （四）被告二人辯稱：不知楊瑞和所交付之提款卡係以強盜方法取得之財物乙節，
        惟查，案發當日被害人身上所攜帶之富邦商業銀行提款卡及密碼，係遭共犯
        被告楊瑞和、黃冠超、「阿明」、「阿元」等人，在被害人丙○○已遭綑綁
        不能抵抗之際，強取而得等情，已據證人即被害人丙○○指述明確，而此雖
        已逾越楊瑞和與被告二人事前之擄人勒贖犯意，然被告丁○○在台北縣五股
        鄉○○路山區收受該張提款卡時，已見被害人丙○○遭綑綁壓制，被告二人
        豈會不知該卡來源？再被告等係至台北縣五股鄉偏僻山區後，楊瑞和始交該
        提款卡及密碼予被告丁○○，且被告二人均供稱已將該提款卡丟棄，倘被告
        二人認該提款為楊瑞和所有之財物，豈會將之丟棄？顯見所辯已虛，不能輕
        信，何況，被告二人分別於九十三年二月七日凌晨四時三十分至同日上午九
        時八分至十分許，於五小時內持前開提款卡，在臺中市、臺中縣之銀行提款
        機共提領四次，合計取得現金七萬元，其中被告乙○○於九十三年二月七日
        持該提款卡至台中縣沙鹿鎮○○路三五五號第一銀行自動提款機提款時，頭
        戴紅色棒球帽、身穿黑色上衣，且刻意壓低帽沿遮住臉部，並有低頭閃避攝
        影機鏡頭動作等情，此有提款照片六幀在卷可稽（偵卷(一)第一六八至一六九
        頁），堪認被告二人已知該提款卡，並非楊瑞和本人所有，而係以不正方法
        取得之贓物，仍均予收受，被告等辯稱不知，不足採信。
  （五）共犯楊瑞和交付予被告丁○○、乙○○用以供擄人勒贖犯行如附表編號一、
        二所示之手槍、子彈，經送內政部警政署刑事警察局鑑驗之結果：「一、送
        鑑改造手槍壹枝（槍枝管制編號0000000000），認係由仿ＢＥＲ
        ＥＴＴＡ廠八四型半自動手槍製造之玩具手槍換裝土造金屬槍管而成之改造
        手槍，機械性能良好，可擊發用子彈，認具殺傷力。二、送鑑子彈伍顆，鑑
        驗情形如下：(一)壹顆，認係土造子彈（內直徑約八‧八ＭＭ之土造金屬彈頭
        ），經實際試射，可擊發，認具殺傷力。(二)肆顆，認均係由玩具槍用金屬彈
        殼加裝直徑約九‧一ＭＭ之土造金屬彈頭組合而成之改造子彈，經採樣壹顆
        試射，無法擊發（惟彈頭與彈殼因撞擊而分離），認不具殺傷力。」，此有
        該局九十三年三月二十二日刑鑑字第○九三○○六○八七四號槍彈鑑定書在
        卷可參（偵卷(二)第一一七頁）。又被告丁○○於看管被害人期間，曾經拉動
        槍機之事實，業據被告丁○○供承在卷，核與被告乙○○供述情節相符，堪
        認被告乙○○亦知被告丁○○持有槍彈之事實，且該槍彈既係同案被告楊瑞
        和囑附被告丁○○、乙○○看管人質之同時所交付，被告丁○○又係在被害
        人眼、耳均遭矇住情形，故意拉動槍機發出聲音，堪認被告二人持有槍彈係
        為供犯擄人勒贖罪之用。
  （六）此外，被害人家屬因被告等所為擄人行為而付贖款二千萬元，被告丁○○、
        乙○○各分得二百五十萬元、二百三十萬元，嗣被告乙○○遭逮捕時，至位
        於屏東縣恆春鎮○○路八八號乙○○投宿之「皇佳出租套房」三○一號室內
        ，起獲贓款一百二十六萬五千元、利用贓款五十一萬五千元所購買之３Ｃ–
        ６０６９號自小客車一部，復於乙○○三重市住處內起獲存放於其不知情之
        母親李陳子處之贓款二十萬元，其中贓款一百四十六萬五千元及３Ｃ–６０
        ６９號自小客車已由丙○○領回。嗣被告丁○○為警查獲時，經警於其身上
        扣得贓款二十萬元及以分得之贓款購買之行動電話二支（如附表編號六、七
        所示），復於台北縣三重市○○路○段四○巷二二弄九號三樓丁○○住處，
        起出贓款一百四十萬元暨存放於不知情丁○○之姊郭惠真處之贓款五萬元（
        丁○○交付三十萬元，二十五萬元已花用），贓款一百四十五萬元已由丙○○領回等事實，亦據證人即被告乙○○之母李陳子、證人即被告丁○○之姊
        郭惠真於警訊時供述明確，復有被害人丙○○出具之贓物認領保管單一紙在
        卷可稽，綜上所述，足證被告二人所辯顯係卸飾之詞，不足採信。罪證明確
        ，其等犯行洵堪認定。
  （七）被告等及辯護人聲請傳喚被害人，請求再訊問，惟此部分業據被害人於原審
        行交互詰問時陳述明白（原審卷第一八九頁至一九七頁），依刑事訴訟法第
        一百九十六條規定，即不得再行傳喚，是被告等及辯護人此項聲請於法不合
        ，不能准許，附此敘明。
三、核被告丁○○、乙○○所為：
    (一)關於擄人勒贖部分，係犯刑法第三百四十七條第一項之擄人勒贖罪。被告等預
      備犯擄人勒贖，進而實施，其預備行為已為實施之高階行為吸收，不另論罪。
      按擄人勒贖係妨害自由與恐嚇之結合犯，故數人共同擄人過程中，部分共犯另
      行起意強盜被害人，而其他共犯就此強盜行為並無任何犯意之聯絡或行為之分
      擔者，自難令其該其他共犯負上開強盜行為之刑責（最高法院八十八年度臺上
      字第一一一八號判決參照）。公訴意旨認共犯楊瑞和等人於擄人過程中，強取
      被害人丙○○身上攜帶之現金一千餘元、
      款卡、富邦商業銀行提款卡、臺灣中小企業銀行提款卡、
      照各一張，並至被害人丙○○住處搜刮現金財物，因丙○○住處有人而未得逞
      ，因認被告二人均係犯刑法第三百三十二條第二項第三款之強盜擄人勒贖罪乙
      節，經查：共犯楊瑞和於擄人前，是分配被告丁○○、乙○○之任務為看管人
      質，然被告二人並未參與強盜犯行，且無證據足證被告二人事前知悉此一情節
      ，且非在原先擄人勒贖之謀議範圍內，蓋擄人勒贖未必以強盜方式為之，是被
      告二人就強盜部分，既無行為分擔，亦查無證據足證，何犯意之聯絡，即不能
      令負此強盜罪責，自不符合強盜擄人勒贖結合犯之構成要件，公訴人此部分起
      訴，尚有未洽，惟基本社會事實同一，爰變更起訴法條為刑法第三百四十七條
      第一項。又擄人勒贖罪係以意圖勒贖而擄人為構成要件，其犯罪方法行為係將
      被害人置於行為人實力支配之下，予以脅迫，其犯罪目的行為係向被害人或關
      係人勒索財物，因此擄人勒贖罪本質上為妨害自由與強盜之結合，在形式上則
      為妨害自由與恐嚇取財之結合，且擄人者，實際上大多以若不付贖款即對被擄
      人加害等詞恫嚇被擄人親友，使生畏怖，因而交付贖款；於此，對被擄人或其
      親友恐嚇之妨害自由行為，在觀念上，應被吸收於擄人勒贖行為中，不應再論
      以妨害自由罪。復按在實施擄人過程中，為排除障礙或壓抑反抗，或對被害人
      施以強暴之行為，或對週遭被害人之親友為壓制其防止或救援之行為，除行為
      人另有傷害或妨害自由之故意，在觀念上應被吸收於擄人勒贖行為中，不應再
      論以妨害自由或傷害罪（最高法院八十九年度臺上字第一六０三號、九十一年
      度臺上字第七六九號判決意旨參照）。故被告二人對被害人林培才所為妨害自
      由之行為，因無證據證明另有傷害、恐嚇及妨害自由之故意，皆應為擄人勒贖
      行為所吸收，均不另論罪。又被告二人於取贖後釋放被害人丙○○，依刑法第
      三百四十七條第五項規定減輕其刑。
    (二)關於未經許可無故持有如附表編號一所示改造手槍，及扣案具殺傷力子彈一顆
      部分，係犯槍砲彈樂刀械管制條例第十一條第四項之未經許可持有改造手槍罪
      、同條例第十二條第四項之未經許可持有子彈罪。公訴意旨認扣案其餘四顆子
      彈亦涉罪嫌乙節，然經鑑定取一顆試射，無法擊發，認該四顆子彈不具殺傷力
      ，有內政部警政署刑事警察局槍彈鑑定書在卷可稽（偵字第四一五五號卷(二)第
      一一七頁），是公訴人所指顯有誤會，惟認此部分與前開具殺傷力子彈部分，
      為一罪關係，爰不另為無罪諭知。被告二人以一持有行為同時持有上開手槍及
      子彈，屬一行為同時觸犯未經許可持有手槍罪及未經許可持有子彈罪，為想像
      競合犯，應依刑法第五十五條之規定從一重之槍砲彈藥刀械管制條例第十一條
      第四項之未經許可持有改造手槍罪處斷。
    (三)關於收受楊瑞和交付之富邦商業銀行提款卡部分，核係犯刑法第三百四十九條
      第一項之收受贓物罪。起訴事實雖未敘及被告二人收受贓物之犯行，然該部分
      事實與公訴人起訴事犯罪事實具有牽連犯之裁判上一罪關係，應為起訴效力所
      及，並據檢察官於原審增列刑法第三百四十九條第一項為起訴法條，本院自應
      併予審究。
    (四)關於以被害人丙○○之富邦商業銀行提款卡提領現金共七萬元部分，係犯刑法
      第三百三十九條之二第一項之以不正方法由自動付款設備取得他人之物罪。被
      告二人多次由自動付款設備取得他人之物犯行，觸犯犯罪構成要件相同，顯係
      基於概括犯意反覆為之，為連續犯，應依刑法第五十六條規定，以一罪論，並
      加重其刑。至公訴意旨另以：被告二人與共同被告楊瑞和、黃冠超、黃文玄及
      「阿明」、「阿元」共同基於意圖為自己不法所有之概括犯意聯絡，由共同被
      告楊瑞和等人駕駛另不詳車號自小客車前往臺北縣三重市及桃園縣桃園市之華
      南商業銀行及中國信託商業銀行自動提款機，以前述丙○○所有之上海商業銀
      行儲蓄部分行、臺灣中小企業銀行之提款卡，連續詐領被害人所有上海商業銀
      行儲蓄部分行、臺灣中小企業銀行內之存款共計二十四萬元，因認被告二人與
      共同被告楊瑞和等亦涉刑法第三百三十九條之二第一項罪嫌乙節，經查：被告
      二人對於楊瑞和強盜取走丙○○所有之上海商業銀行儲蓄部分行、臺灣中小企
      業銀行之提款卡各一張之事，並不知情，且被告二人就此亦無任何行為分擔，
      亦查無證據足資證明渠等間有何犯意之聯絡，顯非在原先謀議擄人勒贖之犯意
      內，亦無從令被告丁○○、乙○○就此部分以不正方法由自動付款設備取得他
      人之物犯行負責，惟此部分與前開論罪科刑部分，公訴人認有裁判上一罪關係
      ，爰不另為無罪之諭知。
    (五)被告二人與共犯楊瑞和、黃文玄、黃冠超、「阿明」、「阿元」間就上開所犯
      刑法第三百四十七條第一項之擄人勒贖罪、槍砲彈藥刀械管制條例第十一條第
      四項之未經許可持有改造手槍罪、同條例第十二條第四項之未經許可持有子彈
      罪，及即與楊瑞和間就刑法第三百三十九條之二第一項之以不正方法由自動付
      款設備取得他人之物罪，暨被告二人就所犯刑法第三百四十九條第一項之收受
      贓物罪間，各具有犯意聯絡及行為分擔，分別為共同正犯。又被告二人所犯上
      開擄人勒贖犯行、違反槍砲彈藥刀械管制條例第十一條第四項之未經許可持有
      改造手槍罪、刑法第三百四十九條第一項之收受贓物罪及刑法第三百三十九條
      之二第一項之以不正當方法由自動付款設備取得他人之物罪間，具有方法、結
      果關係，應依牽連犯之規定，從較重之刑法第三百四十七條第一項之擄人勒贖
      罪處斷。
四、原審以事證明確，予以論罪科刑，固非無見，惟有關被告二人與共犯間，如何謀
    議，如何有犯意聯絡，誤認為是於九十三年一月三十日在共犯楊瑞和住處謀議，
    與卷證不合，且扣案不具殺傷力子彈四顆，原審誤予論罪，均有未洽，被告等上
    訴，猶執陳詞，否認犯行，為無理由，惟原判決既有上述可議之處，即屬無可維
    持，應由本院撤銷原判決並改判，爰審酌被告二人年輕力壯，卻不自謀其力，竟
    思不勞而獲巨利，見人家富裕，即予擄人並勒贖鉅款，令被害人惶恐莫名，其身
    心傷害，甚難平復，而被害人家人因而深陷擔憂恐懼之情境，亦難撫平，進而使
    一般社會大眾，對於身體財產安全，頓萌恐慌，影響社會治安甚鉅。被告等於擄
    人時雖有以膠帶、頭罩封住被害人之眼、耳、口及以手拷拷住被害人手部等妨害
    自由及拉動手槍槍機恐嚇被害人之犯行，惟於囚禁期間，未有積極凌虐被害人之
    舉動，復參酌各被告之分工、被告二人犯罪後態度及檢察官求刑十五年等一切情
    狀，各量處主文第二項所示之刑。又被告丁○○、乙○○二人，所犯擄人勒屬之
    罪，是有褫奪公權之必要，爰分別諭知褫奪公權七年。
五、扣案如附表編號一所示之改造手槍一枝，經鑑驗結果皆具殺傷力，為違禁物，應
    依刑法第三十八條第一項規定宣告沒收；如附表編號二所示之子彈五顆，經鑑驗
    試射，一顆具殺傷力，其餘四顆不具殺傷力，所遺留之彈殼與彈頭已不具殺傷力
    ，非屬違禁物，但與如附表編號三所示之手拷一付，均係共同被告楊瑞和所有且
    係供被告等人犯罪所用之物，業據被告等陳明在卷，應依刑法第三十八條第一項
    第二款規定沒收之；附表編號四所示之行動電話一具，係被告乙○○所有供其犯
    罪所用之物，亦據被告供明在卷，應依刑法第三十八條第一項第二款規定宣告沒
    收；如附表編號五、六所示之行動電話各一具，均係被告丁○○所有因犯罪所得
    之物，此據被告丁○○供明在卷，依刑法第三十八條第一項第三款規定宣告沒收
    。至扣案乙○○盜領存款時所著衣物一套，為一般服裝（偵卷(一)第一六八至一六
    九頁），不能認係供本件犯罪所用，而其餘作案工具，因已為被告等所隨意丟棄
    而滅失而並未扣案，且非屬違禁物，為免將來執行上之困難，爰不予宣告沒收，
    併此說明。
據上論斷，應依刑事訴訟法第三百六十九條、第二百九十九條第一項前段、第三百條
，第三百六十四條，槍砲彈藥刀械管制條例第十一條第四項、第十二條第四項，刑法
第十一條前段、第二十八條、第三百四十七條第一項、第五項、第三百三十九條之二
第一項、第三百四十九條第一項、第五十五條，第五十六條，第三十七條第二項、第
三十八條第一項第一款、第二款、第三款，罰金罰鍰提高標準條例第一條前段，判決
如主文。
本案經檢察官呂丁旺到庭執行職務。
中　　　華　　　民　　　國　　九十三　　年　　 十二 　　月　　二十一　　日
                              臺灣高等法院刑事第十庭
                                  審判長法  官  溫  耀  源
                                        法  官  吳      燦
                                        法  官  周  政  達
右正本證明與原本無異。
如不服本判決，應於收受送達後十日內向本院提出上訴書狀，其未敘述上訴之理由者
並得於提起上訴後十日內向本院補提理由書（均須按他造當事人之人數附繕本）。
                                   　   書記官  陳　菊　珍
中　　　華　　　民　　　國　　九十三　　年　　 十二 　　月　　二十一　　日
附錄：本案論罪科刑法條全文
刑法第三百四十七條第一項
意圖勒贖而擄人者，處死刑、無期徒刑或七年以上有期徒刑。
刑法第三百三十九條之二第一項
意圖為自己或第三人不法之所有，以不正方法由自動付款設備取得他人之物者，處三
年以下有期徒刑、拘役或一萬元以下罰金。
刑法第三百四十九條第一項
收受贓物者，處三年以下有期徒刑、拘役或五百元以下罰金。
附表：
┌──┬───────┬─────┬─────────────────┐
│編號│扣案物品名稱  │　數　量  │　備　　　　　　　　　　　　註    │
├──┼───────┼─────┼─────────────────┤
│一  │仿貝瑞塔改造手│壹枝      │經鑑驗結果：槍枝管制編號一一○二○│
│    │槍            │          │二三二四四號，認係由仿BERETTA廠84 │
│    │              │          │型半自動手槍製造之玩具手槍換裝土造│
│    │              │          │金屬槍管而成之改造手槍，機械性能良│
│    │              │          │好，可擊發適用子彈，認具殺傷力，屬│
│    │              │          │違禁物，依刑法第三十八條第一項第一│
│    │              │          │款規定沒收。                      │
├──┼───────┼─────┼─────────────────┤
│二  │改造子彈      │伍顆      │其中一顆（內直徑約八‧八MM之土造金│
│    │              │          │屬彈頭），經實際試射，可擊發，認殺│
│    │              │          │傷力，惟經擊發後已無殺傷力；另四顆│
│    │              │          │經鑑驗結果認均無殺傷力，上開五顆子│
│    │              │          │彈均係共同被告楊瑞和所有供犯本罪所│
│    │              │          │用之物，依刑法第三十八條第一項第二│
│    │              │          │款規定宣告沒收。     　　         │
├──┼───────┼─────┼─────────────────┤
│三  │手拷          │壹付      │共同被告楊瑞和所有供犯本罪所用之物│
├──┼───────┼─────┼─────────────────┤
│四  │0000000│壹支      │被告乙○○所有供犯本罪所用之物。  │
│    │八一四號行動電│          │                                  │
│    │話            │          │                                  │
├──┼───────┼─────┼─────────────────┤
│五  │國際牌ＧＤ五五│壹具      │被告丁○○所有因犯罪所得之物。    │
│    │型行動電話    │          │                                  │
├──┼───────┼─────┼─────────────────┤
│六  │國際牌三二○○│壹具      │被告丁○○所有因犯罪所得之物。    │
│    │型行動電話    │          │                                  │
└──┴───────┴─────┴─────────────────┘
